臺灣臺南地方法院刑事判決
110年度侵訴字第42號
公  訴  人  臺灣臺南地方檢察署檢察官
被      告  黃和興





上列被告因妨害性自主等案件，經檢察官提起公訴（110年度偵
字第7437號、110年度調偵字第397號），被告就被訴犯罪事實為
有罪之陳述，本院裁定改依簡式審判程序，判決如下：
    主  文
丙○○犯強制猥褻罪，累犯，處有期徒刑拾月；又犯竊盜罪，累犯
，處有期徒刑肆月，如易科罰金，以新臺幣壹仟元折算壹日。未
扣案之犯罪所得新臺幣壹仟貳佰元，沒收，於全部或一部不能沒
收或不宜執行沒收時，追徵其價額。
    事實及理由
一、犯罪事實、證據及所犯法條，與檢察官起訴書記載相同，引
    用之(如附件)。
二、爰審酌被告有多次竊盜前科，素行已然不佳，且正值青壯，
    不思以正途取財，另甫因犯強制猥褻罪，經執行完畢，數月
    後又再犯，法紀觀念十分淡薄，且使甲女受有相當程度之驚
    恐，被告於偵查中雖曾與甲女達成和解，然迄今均未依約履
    行，對被害人甲○○之財物損失亦未為任何賠償，整體態度
    難認良好，兼衡被告犯後已坦認犯行，具國中畢業之教育程
    度，自稱家中開毛巾工廠，月領薪水新臺幣1萬7千等家庭經
    濟狀況，分別量處如主文所示之刑，並就竊盜罪部分，諭知
    易科罰金之折算標準。
三、被告竊得之1,200元，均未扣案，亦未實際合法發還被害
    人，爰依法宣告沒收及追徵。
據上論斷，應依刑事訴訟法第299條第1項前段、第273條之1第1
項、第310條之2，刑法第224條、第320條第1項、第41條第1項前
段、第47條第1項、第38條之1第1項、第3項，刑法施行法第1條
之1第1項，判決如主文。
本案經檢察官許友蓉提起公訴，檢察官乙○○到庭執行職務。
中　　華　　民　　國　　110 　年　　10　　月　　25　　日
　　　　　　　　　刑事第三庭    法　官　包梅真
以上正本證明與原本無異。
如不服本判決應於收受本判決後20日內向本院提出上訴書狀，並
應敘述具體理由。其未敘述上訴理由者，應於上訴期間屆滿後20
日內向本院補提理由書狀（均須按他造當事人之人數附繕本）「
切勿逕送上級法院」。 
  　　　　　　　　　　　　　　　書記官　薛雯庭
中　　華　　民　　國　　110 　年　　10　　月　　25　　日
所犯法條：
中華民國刑法第224條
對於男女以強暴、脅迫、恐嚇、催眠術或其他違反其意願之方法
，而為猥褻之行為者，處 6 月以上 5 年以下有期徒刑。
中華民國刑法第320條
意圖為自己或第三人不法之所有，而竊取他人之動產者，為竊盜
罪，處 5 年以下有期徒刑、拘役或 50 萬元以下罰金。
意圖為自己或第三人不法之利益，而竊佔他人之不動產者，依前
項之規定處斷。
前二項之未遂犯罰之。
附件：
臺灣臺南地方檢察署檢察官起訴書
                         110年度偵字第7437號
110年度調偵字第397號
　　被　　　告　丙○○　男　27歲（民國00年0月00日生）
　　　　　　　　　　　　住臺南市○○區○○○路0段000巷00                          弄00號
　　　　　　　　　　　　國民身分證統一編號：Z000000000號
上列被告因妨害性自主等案件，已經偵查終結，認應該提起公訴
，茲將犯罪事實及證據並所犯法條分敘如下：
　　　　　　犯罪事實
一、丙○○前因妨害性自主等案件，經法院裁定應執行有期徒刑1
    年6月確定，於民國109年5月19日縮短刑期執行完畢。詎其
    仍不知悔改，分別為下列行為：
(一)於109年9月2日晚間10時許，騎乘車牌號碼000-000號普通重
    型機車沿臺南市關廟區保東一街行駛時，見代號AC000-H109
    094號之女子（真實姓名、年籍均詳卷，下稱甲女）獨自騎
    乘電動自行車，竟心生歹念，沿路尾隨甲女，於甲女行至位
    於關廟區保東一街之宿舍門口停車並準備入內時，伸手抓甲
    女之左手，甲女誤認是友人並轉頭查看，發現是陌生男子，
    驚恐之下甩開丙○○的手並趕緊進入宿舍大門，丙○○此時已知
    甲女不願讓其觸摸，竟基於強制猥褻之犯意，亦緊跟進入宿
    舍大門內(侵入住居部分，另為不起訴處分)，追上甲女，趨
    近甲女左側，一手用力抓甲女左肩，另一手抓甲女左胸1次
    ，甲女反抗掙脫後衝入宿舍建物門內，丙○○始罷手騎車逃逸
    。
(二)於110年2月12日凌晨0時57分許，在臺南市○區○○街00號前，
    意圖為自己不法之所有，徒手竊取甲○○所有置放於其停放該
    處車牌號碼000-0000號機車儀錶板下方置物袋內之零錢新臺
    幣(下同)1,200元，得手後即自現場離去。
二、案經甲女訴由臺南市政府警察局歸仁分局報告偵辦；臺南市
    政府警察局第一分局報告偵辦。
　　　　　　證據並所犯法條
一、證據清單及待證事實
編號 證據名稱 待證事實 1 被告丙○○於警詢及偵查中之供述 坦承全部犯罪事實。 2 證人即告訴人甲女於警詢及偵查中之證述 證明犯罪事實一(一)全部犯罪事實。 3 證人林柏豪於警詢及偵查中之證述 就犯罪事實一(一)部分，證明告訴人甲女於109年9月3日下午將上開遭被告觸摸胸部之事告知證人林柏豪之事實。 4 現場照片3張及監視器畫面截圖27張 證明犯罪事實一(一)全部犯罪事實。 5 證人甲○○於警詢時之證述 證明犯罪事實一(二)全部犯罪事實。 6 監視器畫面截圖7張 證明犯罪事實一(二)全部犯罪事實。 
二、核被告所為，係犯刑法第224條之強制猥褻及同法第320條第
    1項之普通竊盜等罪嫌。被告上開所犯2罪，犯意各別，行為
    互殊，請分論併罰。又被告前曾受上述有期徒刑執行完畢乙
    情，有本署刑案查註紀錄表1份在卷可參，其於5年以內故意
    再犯本件有期徒刑以上之罪，為累犯，請依刑法第47條第1
    項之規定及司法院釋字第775號解釋意旨，量處適當之刑。
三、至報告意旨雖認就犯罪事實一(一)部分，被告所為另涉犯刑
    法第304條強制及性騷擾防治法第25條等罪嫌。惟查，告訴
    人甲女發覺被告欲觸摸其身體後，為擺脫被告，已快步前行
    ，被告仍不顧告訴人甲女意願，追上前去，強行用力抓甲女
    之肩膀及胸部而對其為猥褻行為，此行為顯已壓抑、妨害告
    訴人甲女性自主決定權，而達違反告訴人甲女意願之妨害性
    意思自由之程度，已非僅「乘人不及抗拒而為觸摸胸部」，
    被告所為，自應成立刑法第224條強制猥褻罪，而非性騷擾
    防治法第25條第1項之罪；再強制猥褻罪之內容，當然含有
    使人行無義務之事，或妨害他人行使權利等妨害自由之性質
    ，強制猥褻罪一經成立，則妨害自由之行為，即已包含在內
    ，自無另成立妨害自由罪名之餘地 (最高法院32年上字第13
    78號判例參照) ，此部分報告意旨容有誤會，併予敘明。
四、依刑事訴訟法第251條第1項提起公訴。
  　此　致
臺灣臺南地方法院
中　　華　　民　　國　 110　　年　　5 　　月　　6 　　日
　　　  　　　　　　　　　    檢 察 官  許  友  容
本件證明與原本無異　　　　　　　　　　　　　
中　　華　　民　　國　 110　　年　　5 　　月　　14　　日
　　　　　　　　　　　　　　　書 記 官　李　貞　慧

所犯法條　　
中華民國刑法第224條
（強制猥褻罪）
對於男女以強暴、脅迫、恐嚇、催眠術或其他違反其意願之方法
，而為猥褻之行為者，處 6 月以上 5 年以下有期徒刑。
中華民國刑法第320條
意圖為自己或第三人不法之所有，而竊取他人之動產者，為竊盜
罪，處 5 年以下有期徒刑、拘役或 50 萬元以下罰金。
意圖為自己或第三人不法之利益，而竊佔他人之不動產者，依前
項之規定處斷。
前二項之未遂犯罰之。